{"present": {"1 Singular": {"Affirmative": "athghairim", "Question": "an athghairim?", "Negative": "n\u00ed athghairim"}, "2 Singular": {"Affirmative": "athghaireann t\u00fa", "Question": "an athghaireann t\u00fa?", "Negative": "n\u00ed athghaireann t\u00fa"}, "3 Singular": {"Male": {"Affirmative": "athghaireann s\u00e9", "Question": "an athghaireann s\u00e9?", "Negative": "n\u00ed athghaireann s\u00e9"}, "Female": {"Affirmative": "athghaireann s\u00ed", "Question": "an athghaireann s\u00ed?", "Negative": "n\u00ed athghaireann s\u00ed"}}, "1 Plural": {"Compressed": {"Affirmative": "athghairimid", "Question": "an athghairimid?", "Negative": "n\u00ed athghairimid"}, "Extended": {"Affirmative": "athghaireann muid", "Question": "an athghaireann muid?", "Negative": "n\u00ed athghaireann muid"}}, "2 Plural": {"Affirmative": "athghaireann sibh", "Question": "an athghaireann sibh?", "Negative": "n\u00ed athghaireann sibh"}, "3 Plural": {"Affirmative": "athghaireann siad", "Question": "an athghaireann siad?", "Negative": "n\u00ed athghaireann siad"}, "Passive": {"Affirmative": "athghairtear", "Question": "an athghairtear?", "Negative": "n\u00ed athghairtear"}}, "future": {"1 Singular": {"Affirmative": "athghairfidh m\u00e9", "Question": "an athghairfidh m\u00e9?", "Negative": "n\u00ed athghairfidh m\u00e9"}, "2 Singular": {"Affirmative": "athghairfidh t\u00fa", "Question": "an athghairfidh t\u00fa?", "Negative": "n\u00ed athghairfidh t\u00fa"}, "3 Singular": {"Male": {"Affirmative": "athghairfidh s\u00e9", "Question": "an athghairfidh s\u00e9?", "Negative": "n\u00ed athghairfidh s\u00e9"}, "Female": {"Affirmative": "athghairfidh s\u00ed", "Question": "an athghairfidh s\u00ed?", "Negative": "n\u00ed athghairfidh s\u00ed"}}, "1 Plural": {"Compressed": {"Affirmative": "athghairfimid", "Question": "an athghairfimid?", "Negative": "n\u00ed athghairfimid"}, "Extended": {"Affirmative": "athghairfidh muid", "Question": "an athghairfidh muid?", "Negative": "n\u00ed athghairfidh muid"}}, "2 Plural": {"Affirmative": "athghairfidh sibh", "Question": "an athghairfidh sibh?", "Negative": "n\u00ed athghairfidh sibh"}, "3 Plural": {"Affirmative": "athghairfidh siad", "Question": "an athghairfidh siad?", "Negative": "n\u00ed athghairfidh siad"}, "Passive": {"Affirmative": "athghairfear", "Question": "an athghairfear?", "Negative": "n\u00ed athghairfear"}}, "past": {"1 Singular": {"Affirmative": "d'athghair m\u00e9", "Question": "ar athghair m\u00e9?", "Negative": "n\u00edor athghair m\u00e9"}, "2 Singular": {"Affirmative": "d'athghair t\u00fa", "Question": "ar athghair t\u00fa?", "Negative": "n\u00edor athghair t\u00fa"}, "3 Singular": {"Male": {"Affirmative": "d'athghair s\u00e9", "Question": "ar athghair s\u00e9?", "Negative": "n\u00edor athghair s\u00e9"}, "Female": {"Affirmative": "d'athghair s\u00ed", "Question": "ar athghair s\u00ed?", "Negative": "n\u00edor athghair s\u00ed"}}, "1 Plural": {"Compressed": {"Affirmative": "d'athghaireamar", "Question": "ar athghaireamar?", "Negative": "n\u00edor athghaireamar"}, "Extended": {"Affirmative": "d'athghair muid", "Question": "ar athghair muid?", "Negative": "n\u00edor athghair muid"}}, "2 Plural": {"Affirmative": "d'athghair sibh", "Question": "ar athghair sibh?", "Negative": "n\u00edor athghair sibh"}, "3 Plural": {"Compressed": {"Affirmative": "d'athghair siad", "Question": "ar athghair siad?", "Negative": "n\u00edor athghair siad"}, "Extended": {"Affirmative": "d'athghaireadar", "Question": "ar athghaireadar?", "Negative": "n\u00edor athghaireadar"}}, "Passive": {"Affirmative": "athghaireadh", "Question": "ar athghaireadh?", "Negative": "n\u00edor athghaireadh"}}, "condi": {"1 Singular": {"Affirmative": "d'athghairfinn", "Question": "an athghairfinn?", "Negative": "n\u00ed athghairfinn"}, "2 Singular": {"Affirmative": "d'athghairfe\u00e1", "Question": "an athghairfe\u00e1?", "Negative": "n\u00ed athghairfe\u00e1"}, "3 Singular": {"Male": {"Affirmative": "d'athghairfeadh s\u00e9", "Question": "an athghairfeadh s\u00e9?", "Negative": "n\u00ed athghairfeadh s\u00e9"}, "Female": {"Affirmative": "d'athghairfeadh s\u00ed", "Question": "an athghairfeadh s\u00ed?", "Negative": "n\u00ed athghairfeadh s\u00ed"}}, "1 Plural": {"Compressed": {"Affirmative": "d'athghairfimis", "Question": "an athghairfimis?", "Negative": "n\u00ed athghairfimis"}, "Extended": {"Affirmative": "d'athghairfeadh muid", "Question": "an athghairfeadh muid?", "Negative": "n\u00ed athghairfeadh muid"}}, "2 Plural": {"Affirmative": "d'athghairfeadh sibh", "Question": "an athghairfeadh sibh?", "Negative": "n\u00ed athghairfeadh sibh"}, "3 Plural": {"Compressed": {"Affirmative": "d'athghairfid\u00eds", "Question": "an athghairfid\u00eds?", "Negative": "n\u00ed athghairfid\u00eds"}, "Extended": {"Affirmative": "d'athghairfeadh siad", "Question": "an athghairfeadh siad?", "Negative": "n\u00ed athghairfeadh siad"}}, "Passive": {"Affirmative": "d'athghairf\u00ed", "Question": "an athghairf\u00ed?", "Negative": "n\u00ed athghairf\u00ed"}}, "imper": {"1 Singular": {"Affirmative": "athghairim!", "Negative": "n\u00e1 hathghairim!"}, "2 Singular": {"Affirmative": "athghair!", "Negative": "n\u00e1 hathghair!"}, "3 Singular": {"Male": {"Affirmative": "athghaireadh s\u00e9!", "Negative": "n\u00e1 hathghaireadh s\u00e9!"}, "Female": {"Affirmative": "athghaireadh s\u00ed!", "Negative": "n\u00e1 hathghaireadh s\u00ed!"}}, "1 Plural": {"Compressed": {"Affirmative": "athghairimis!", "Negative": "n\u00e1 hathghairimis!"}, "Extended": {"Affirmative": "athghaireadh muid!", "Negative": "n\u00e1 hathghaireadh muid!"}}, "2 Plural": {"Affirmative": "athghairig\u00ed!", "Negative": "n\u00e1 hathghairig\u00ed!"}, "3 Plural": {"Compressed": {"Affirmative": "athghairid\u00eds!", "Negative": "n\u00e1 hathghairid\u00eds!"}, "Extended": {"Affirmative": "athghaireadh siad!", "Negative": "n\u00e1 hathghaireadh siad!"}}, "Passive": {"Affirmative": "athghairtear!", "Negative": "n\u00e1 hathghairtear!"}}, "pastConti": {"1 Singular": {"Affirmative": "d'athghairinn", "Question": "an athghairinn?", "Negative": "n\u00ed athghairinn"}, "2 Singular": {"Affirmative": "d'athghairte\u00e1", "Question": "an athghairte\u00e1?", "Negative": "n\u00ed athghairte\u00e1"}, "3 Singular": {"Male": {"Affirmative": "d'athghaireadh s\u00e9", "Question": "an athghaireadh s\u00e9?", "Negative": "n\u00ed athghaireadh s\u00e9"}, "Female": {"Affirmative": "d'athghaireadh s\u00ed", "Question": "an athghaireadh s\u00ed?", "Negative": "n\u00ed athghaireadh s\u00ed"}}, "1 Plural": {"Compressed": {"Affirmative": "d'athghairimis", "Question": "an athghairimis?", "Negative": "n\u00ed athghairimis"}, "Extended": {"Affirmative": "d'athghaireadh muid", "Question": "an athghaireadh muid?", "Negative": "n\u00ed athghaireadh muid"}}, "2 Plural": {"Affirmative": "d'athghaireadh sibh", "Question": "an athghaireadh sibh?", "Negative": "n\u00ed athghaireadh sibh"}, "3 Plural": {"Compressed": {"Affirmative": "d'athghairid\u00eds", "Question": "an athghairid\u00eds?", "Negative": "n\u00ed athghairid\u00eds"}, "Extended": {"Affirmative": "d'athghaireadh siad", "Question": "an athghaireadh siad?", "Negative": "n\u00ed athghaireadh siad"}}, "Passive": {"Affirmative": "d'athghairt\u00ed", "Question": "an athghairt\u00ed?", "Negative": "n\u00ed athghairt\u00ed"}}, "subj": {"1 Singular": {"Affirmative": "go n-athghaire m\u00e9", "Negative": "n\u00e1r athghaire m\u00e9"}, "2 Singular": {"Affirmative": "go n-athghaire t\u00fa", "Negative": "n\u00e1r athghaire t\u00fa"}, "3 Singular": {"Male": {"Affirmative": "go n-athghaire s\u00e9", "Negative": "n\u00e1r athghaire s\u00e9"}, "Female": {"Affirmative": "go n-athghaire s\u00ed", "Negative": "n\u00e1r athghaire s\u00ed"}}, "1 Plural": {"Compressed": {"Affirmative": "go n-athghairimid", "Negative": "n\u00e1r athghairimid"}, "Extended": {"Affirmative": "go n-athghaire muid", "Negative": "n\u00e1r athghaire muid"}}, "2 Plural": {"Affirmative": "go n-athghaire sibh", "Negative": "n\u00e1r athghaire sibh"}, "3 Plural": {"Affirmative": "go n-athghaire siad", "Negative": "n\u00e1r athghaire siad"}, "Passive": {"Affirmative": "go n-athghairtear", "Negative": "n\u00e1r athghairtear"}}, "verbal noun": "athghairm", "verbal adjective": "athghairthe"}